【裁判字號】    97,抗,304
【裁判日期】    971105
【裁判案由】    停止執行
【裁判全文】
臺灣高等法院高雄分院民事裁定   97年度抗字第304號
抗  告  人  甲○○
相  對  人  乙○○
上列抗告人與相對人間因聲請停止執行事件，對於中華民國97年
8 月25日臺灣屏東地方法院97年度聲字第363 號所為裁定，提起
抗告，本院裁定如下：
    主  文
抗告駁回。
抗告程序費用由抗告人負擔。
    理  由
一、抗告意旨略以坐落屏東縣東港鎮○○路42號建物3 樓面積20
    平方公尺之鋼筋鐵皮屋（下稱系爭鐵皮屋）為抗告人出資興
    建，原拍賣公告並無拍賣系爭鐵皮屋之範圍。抗告人為經濟
    上弱者，對系爭房屋有居住權及所有權，而人民財產權應受
    法律之保護，為憲法明訂，不容相對人任意主張第三樓為其
    所有，又因第三樓並未列為標售法拍之範圍，有待提起訴訟
    為合法判決後再予執行，方為適法。另抗告人亦有提存30餘
    萬元，可作為本件確定判決後補償拍定人即相對人損失之用
    。為此，求予廢棄原裁定並暫行停止點交程序等語。
二、按強制執行程序開始後，除法律另有規定外，不停止執行；
    有回復原狀之聲請，或提起再審或異議之訴，或對於和解為
    繼續審判之請求，或提起宣告調解無效之訴、撤銷調解之訴
    ，或對於許可強制執行之裁定提起抗告時，法院因必要情形
    或依聲請定相當並確實擔保，得為停止強制執行之裁定，強
    制執行法第18條固定有明文。惟是否有必要停止執行程序，
    仍應由受訴法院依具體個案認定之，若受訴法院認無必要，
    僅因聲請人聲明願供擔保，即須裁定停止執行，無異許可聲
    請人僅憑一己之意，達到停止執行之目的，與強制執行法第
    18條原則上不停止執行之立法意旨有違，且無法防止聲請人
    濫行訴訟已拖延執行。次按「強制執行法第15條所定第三人
    異議之訴，以排除執行標的物之強制執行為目的，故同條所
    謂強制執行程序終結，係指對於執行標的物之強制執行程序
    終結而言，對於執行標的物之強制執行程序如已終結，則雖
    因該執行標的物之賣得價金不足抵償執行名義所載債權之全
    部，致執行名義之強制執行程序尚未終結，第三人亦不得提
    起異議之訴，對於執行標的物之強制執行程序，進行至執行
    名義所載債權之全部或一部，因對於執行標的物之強制執行
    達其目的時，始為終結，故執行標的物經拍賣終結而未將其
    賣得價金交付債權人時，對於該執行標的物之強制執行程序
    ，不得謂已終結，第三人仍得提起異議之訴，但已終結之拍
    賣程序不能依此項異議之訴有理由之判決予以撤銷。故該第
    三人僅得請求交付賣得價金，不得請求撤銷拍賣程序。」（
    司法院院字第2776號解釋參照）。
三、查抗告人以伊對原法院96年度執字第5572號強制執行事件中
    所執行標的物之系爭鐵皮屋主張為伊所有，並已對該執行標
    的物之拍定人即相對人提起第三人異議之訴為由，向原法院
    聲請停止執行。惟抗告人向原法院所提第三人異議之訴，請
    求原法院屏院惠民執亥字第96執5572號強制執行事件，就系
    爭鐵皮屋所為查封之強制執行程序，應予撤銷，經原審判決
    駁回抗告人之請求後上訴本院，變更訴之聲明，請求確認系
    爭鐵皮屋為抗告人所有，復經本院以97年度上字第47號判決
    駁回其變更之訴（原審卷第10頁）。姑不論系爭鐵皮屋之強
    制執行，因已拍定依上開司法院解釋，不能撤銷該拍賣之強
    制執行程序，且抗告人提起之第三人異議之訴（嗣變更為
    確認之訴）亦經判決駁回確定，抗告人聲請停止強制執行程
    序，自非正當，而無必要。原審駁回抗告人之聲請，核無違
    誤，抗告意旨指摘原裁定不當，求予廢棄為無理由，應予駁
    回。
四、據上論結，本件抗告為無理由，依強制執行法第30條之1 、
    民事訴訟法第495 條之1 、第449 條第1 項、第95條、第78
    條，裁定如主文。
中    華    民    國    97    年    11    月    5     日
                              民事第六庭
                                  審判長法官   許明進
                                  法      官   徐文祥
                                  法      官   張明振
以上正本證明與原本無異。
本裁定不得抗告。
中    華    民    國    97    年    11    月    6     日
                                  書  記  官   黃琳群
                                                    w


司法院資訊處製作；財團法人民間司法改革基金會備份。
